# 赠送生日礼品

提问人：zhs7403 时间：2021-12-10 15:03:15
商贸企业会员，在商贸企业充值金额大获得白金卡资格，生日商贸企业送生日礼品是否可以确认收入还是直接贷方结转成本。注意，不是谁都可以送，只能是充值金额大的白金卡会员才可以赠送。此类是否属于有对应的经济利益流入”的条件？

回答人：chenyiwei
这种赠送生日礼品的支出本质上还是来源于客户的充值，故应当从合同负债中转出相应金额结转收入。另外，在计算充值消费的折扣率时，应将赠送生日礼品的价值包含在内。